臺灣士林地方法院民事簡易判決
110年度士簡字第1733號
原      告  吳佳霖

被      告  高曉梅

上列當事人間因被告詐欺等案件（110年度金訴字第192號），原
告提起刑事附帶民事訴訟請求損害賠償事件（110年度附民字第5
54號），經本院刑事庭裁定移送前來，本院於民國111年1月24日
言詞辯論終結，判決如下：
    主  文
被告應給付原告新臺幣壹拾參萬陸仟伍佰元，及自民國一一○年
九月十日起至清償日止，按週年利率百分之五計算之利息。
原告其餘之訴駁回。
本判決原告勝訴部分得假執行。
原告其餘假執行之聲請駁回。
    事實及理由要領
一、按原告於判決確定前，得撤回訴之全部或一部。民事訴訟法
    第262條第1項定有明文。查原告起訴後，於本院審理中表明
    撤回對周世宏之請求，則依前揭規定，原告所為撤回，應予
    准許。
二、原告主張：被告於民國109年10月中旬某日，將其所申辦之
    門號0000000000預付卡（下稱本案預付卡）及其所申辦並開
    啟網路轉帳功能之陽信商業銀行股份有限公司帳號00000000
    0000號帳戶（下稱系爭帳戶）之提款卡、存摺卡及密碼，交
    付「聯合貸款中心」，嗣「聯合貸款中心」所屬詐欺集團成
    員於109年5月間，透過派愛族交友軟體結識原告後，以LINE
    暱稱「林慧敏」與原告聯繫，向原告佯稱可利用OBEX網站投
    資賺錢云云，致原告陷於錯誤，於109年10月21日上午10時1
    4分許各匯款新臺幣（下同）10萬元、3萬6,500元至系爭帳
    戶內，乃依侵權行為之法律關係，提起本件訴訟等語，並聲
    明求為判決被告應給付14萬5,000元，及自起訴狀繕本送達
    翌日起至清償日止，按週年利率5％計算之利息，且願供擔保
    請准宣告假執行。
三、被告則以：被告無錢可還等語，資為抗辯。
四、本院得心證之理由
(一)按因故意或過失，不法侵害他人之權利者，負損害賠償責任
    。數人共同不法侵害他人之權利者，連帶負損害賠償責任；
    不能知其中孰為加害人者亦同；造意人及幫助人，視為共同
    行為人。民法第184條第1項前段、第185條分別定有明文。
(二)經查，本件原告主張其於上開時間因遭詐騙而匯款13萬6,50
    0元至系爭帳戶內之事實，核與本院110年度金訴字第192號
    刑事判決書內容相符，且為被告所不爭執，堪信為真。基此
    ，原告請求被告給付13萬6,500元，即屬有據，逾此範圍之
    請求，原告則未提出何事證資料以證明有此部分損害，尚屬
    無據。
五、從而，原告依上開法律關係，訴請被告給付13萬6,500元，
    及自起訴狀繕本送達翌日即110年9月10日（見附民卷第3頁
    ）起至清償日止，按週年利率5％計算之利息，為有理由，應
    予准許，逾此範圍之請求，則無理由，應予駁回，此部分假
    執行之聲請，失所附麗，併予駁回。
六、本件原告勝訴部分，係就民事訴訟法第427條第1項適用簡易
     程序所為被告部分敗訴之判決，依民事訴訟法第389條第1
    項 第3款規定，應依職權宣告假執行，原告之聲請不另准駁
    。又原告請求之給付，係刑事附帶民事訴訟經刑事庭裁定移
    送 前來，依法免納裁判費，附此敘明。
中　　華　　民　　國　　111 　年　　2 　　月　　14　　日
                  士林簡易庭  法  官  楊峻宇
以上為正本係照原本作成。
如不服本判決，應於判決送達後20日內向本庭提出上訴狀。（須
按他造當事人之人數附繕本）。 
中　　華　　民　　國　　111 　年　　2 　　月　　14　　日
                              書記官  蘇彥宇